臺灣高等法院民事裁定　　　　　　　　 95年度重上字第495號
上　訴　人　甲○○
訴訟代理人　林東乾律師
上列上訴人與被上訴人乙○○等間因塗銷所有權移轉登記等事件
，上訴人提起上訴，本院裁定如下：
  主    文
上訴人甲○○應於收受本裁定正本柒日內，補繳第一審裁判費新
臺幣壹萬捌仟捌佰拾貳元、第二審裁判費新臺幣貳萬捌仟貳佰
肆拾捌元。
  理    由
一、上訴人於原審聲明為：「(一)先位聲明：1.被上訴人丙○○、
    己○○應將坐落台北市○○區○○段4 小段第3530建號建物
    及其上基地即第606、608地號土地於93年6 月3 月登記次序
    分別為5、6以買賣為原因所為之所有權移轉登記辦理塗銷登
    記，回復為被上訴人乙○○名下。被上訴人庚○○、丁○○
    應將坐落台北市○○區○○段4 小段第3531建號建物及其上
    基地即第606、608地號土地於93年6 月3 日登記次序分別為
    4、5以買賣為原因所為之所有權移轉登記辦理塗銷登記，回
    復為被上訴人戊○○○名下。2.被上訴人乙○○、戊○○○
    應將前項不動產辦理移轉登記為上訴人所有。3.被上訴人乙
    ○○、丙○○、己○○應自門牌號碼：台北市○○○路○ 段
    10號2 樓遷出，將房屋交還上訴人。4.被上訴人戊○○○、
    庚○○、丁○○應自門牌號碼：台北市○○○路○ 段10號3
    樓遷出，將房屋交還上訴人。5.被上訴人乙○○、戊○○○
    應返還上訴人新台幣（下同）826 萬元及自起訴狀繕本送達
    被上訴人之翌日起至清償日止按年利率5％ 計算之利息。6.
    第4 項聲明請准上訴人供擔保為假執行。(二)備位聲明：1.被
    上訴人乙○○、戊○○○應給付上訴人826 萬元及自起訴狀
    繕本送達被上訴人之翌日起至清償日止，按年利率5％ 計算
    之利息，並自93年6 月8 日起至遷讓時止，按月給付上訴人
    10萬元。2.請准上訴人供擔保為假執行。」（見原審卷1 第
    15頁正反面及原審卷2 第246 至248 頁）。依上訴人原審聲
    明內容所示，其(一)先位聲明之訴訟標的為坐落台北市○○區
    ○○段4 小段第3530、3531建號建物及其上基地即第606、
    608 地號土地（下稱系爭不動產）之價值及826 萬元，其中
    台北市○○區○○段4 小段第3530、3531建號建物（即門牌
    號碼：台北市○○○路○ 段10號2 樓、3 樓），參酌上訴人
    所提出之土地建築改良物買賣所有權移轉契約書（見本院卷
    第62頁），及88年度台北市稅捐稽徵處之房屋稅繳款書（見
    本院卷第78頁），以較低之房屋課稅現值1,963,600 元計算
    為3,927,200元【計算式：1,963,600元×2（2樓暨3樓）＝
    3,927,200元】為其台北市○○○路○段10號2樓、3樓之訴訟
    標的價額。而就其所坐落之基地606、608地號土地，經核訴
    訟標的價額為2,452,205 元【計算式：606 地號為230 平方
    公尺×74600公告地價×779/20000權利範圍×2＝1,336,
    608元＋608地號為214平方公尺×66920公告地價×
    779/20000權利範圍×2＝1,115,597元】。故先位聲明之訴
    訟標的價額為6,379,405元＋826萬＝14,639,405元。另(二)備
    位聲明之訴訟標的為826 萬元及「自起訴狀繕本送達被上訴
    人之翌日起至清償日止，按年利率5％ 計算之利息，並自93
    年6 月8 日起至遷讓時止，按月給付上訴人10萬元」。有關
    備位聲明之「自起訴狀繕本送達被上訴人之翌日起至清償日
    止，按年利率5％ 計算之利息，並自93年6 月8 日起至遷讓
    時止，按月給付上訴人10萬元」部分，係屬遲延利息及上訴
    人無法收取租金之損害賠償，依民事訴訟法第77條之2 第2
    項規定，不併算其價額。故本件備位聲明之訴訟標的價額為
    826 萬元。又本件係客觀之訴之預備合併，則依民事訴訟法
    第77條之2 第1 項但書規定，本件訴訟標的價額應以先位及
    備位聲明之訴訟標的價額中較高者定之，計為14,639,405元
    ，依民事訴訟法第77條之13之規定，應徵第一審裁判費
    140,832 元，惟上訴人於原審僅繳納122,000 元，有繳費收
    據1 紙附卷可稽（見原審卷1第0-1頁），尚有18,832元，未
    據上訴人繳納。
二、原審判決上訴人全部敗訴，上訴人不服，提起上訴，於本院
    審理中，上訴人維持其(一)先位聲明，並減縮其前述之(二)備位
    聲明為僅請求826 萬元及其遲延利息（見本院卷第90頁之96
    年10月18日之準備程序筆錄）。依減縮後之聲明內容所示，
    依民事訴訟法第77條之13、第77條之16第1 項規定，應徵第
    二審裁判費211,248 元，惟上訴人僅繳納183,000 元，有繳
    費收據1 紙附卷可稽（見本院卷第14頁），尚有28,248元，
    未據上訴人繳納。
三、茲限上訴人於收受本裁定正本7 日內，逕向本法院補繳第一
    審裁判費18,832元及第二審裁判費28,248元，特此裁定。
中　　華　　民　　國　　96　　年　　11　　月　　16　　日
                    民事第四庭
                        審判長法　官  張劍男
                              法  官  彭昭芬
                              法  官  丁蓓蓓
正本係照原本作成。
補費部分不得抗告。
核定訴訟標的價額部分如不服本裁定，應於收受送達後10日內向
本院提出抗告狀，並應繳納抗告費新台幣１千元。
中　　華　　民　　國　　96　　年　　11　　月　　19　　日
　　　　　　　　　　　　　　　書記官  張淑芬
